【裁判字號】    92,附民,130
【裁判日期】    920827
【裁判案由】    詐欺等
【裁判全文】
臺灣高等法院高雄分院刑事附帶民事訴訟判決
    原      告  甲○○○○程 (私人)有限公司設高雄市○○○路一七六號九樓Ｂ
    兼法定代理人戊○○
    原      告  乙○○○股份有限公司
    法定代理人  丁○○
    被      告  丙○○
右列被告因詐欺等案件（九十二年度上易字第九二三號），原告提起附帶民事訴訟，
請求損害賠償，本院判決如左：
    主  文
原告之訴及假執行之聲請均駁回。
    事  實
一、原告聲明求為判決，被告應賠償原告甲○○○○程（私人）有限公司與戊○○新
    台幣（下同）一千四百一十四萬六千元，其中一千萬元自起訴狀繕本送達翌日起
    ，餘四百一十四萬六千元自九十年十一月九日起，均至清償日止，按年息百分之
    五計算之利息，及另給付自九十年十一月九日起至清償日止，每日四千元。賠償
    原告乙○○○股份有限公司二萬四千一百八十二元，及自起訴狀繕本送達翌日起
    ，至清償日止按年息百分之五計算之利息。並均願供擔保聲請宣告假執行。
    其事實上陳述略稱：被告丙○○係高雄市○鎮區○○路一之三０號三樓統賀工業
    股份有限公司（下稱統賀公司）負責人，無技術與能力，於民國八十九年十一月
    八日向原告甲○○○○程（私人）有限公司（設在新加坡國）及原告戊○○（戶
    籍設在高雄）承攬中央供料自動計量系統，欺騙取得該工程之承攬，原告等不疑
    被告無該技術與能力，被詐騙美金拾萬元，此當時之匯率一元美金折算新台幣三
    三．四六元，共計三百三十四萬六千元，迨九十年十一月八日應交付無瑕疵之中
    央供料自動計量系統整套機械而未能交付，故利息自九十年十一月九日計算。請
    求損害賠償八十萬元部分，因該製粒機之價金八十萬元原告等早已給付被告，而
    被告裝設之該機械目前尚不能運轉，利息部分亦自九十年十一月九日起算。因上
    開二項機械之款項係被詐騙而交付者，請求賠償之範圍依民法第二百十六條所失
    利益之規定，自可請求自九十一年十一月九日起業務損失每日四千元，至清償之
    日止。原告戊○○及三祥公司係做德國西門子半導體之下游公司，全世界只有三
    祥公司能做，係西門子唯一之交貨公司，是以三祥公司工廠三樓生產半導體，係
    重要之工商秘密所在，被告於九十年十月十六日前後時間均住在上開工廠二樓一
    個房間，平日公司負責人即原告戊○○有交待廠長楊梓祥等員工，絕不准讓外人
    進入上開工廠三樓，被告亦獲告知，十月十六日被告欲帶外人洪來成進去三樓參
    觀被楊廠長拒絕後，於翌日（十七日）夜間趁三祥公司無員工在場時，被告命郭
    德雄帶外人洪來成侵入上開工廠建築物之三樓，竊取被害人之該工商秘密，有被
    告簽收之律師函為證，被告上開所為係犯刑法第三百零六條第一項無故侵入他人
    建築物罪、第三百十七條之洩漏工商秘密罪、第三百十八條之一洩漏相關設備知
    悉他人工商秘密罪與第三百二十一條、第三百二十三條之加重竊盜罪之共犯。此
    部分之原告等之損害不貲，無法估計，而請求縮減為壹仟萬元，利息亦依法請求
    之。被告於民國九十年十一月五日，意圖為自己不法之所有向高雄縣大社鄉○○
    路一一六巷三號原告乙○○○公司，佯稱新加坡國甲○○○○程公司要向吉霖公
    司買(一)DINP十九kg(二)S-60，七五kg三包之原料，詐得上開價值二、一八二元之原
    料致使吉霖公司欲向三祥公司請款時，二公司始發現上開原料須由被告自己負擔
    費用作為右開承攬五百餘萬元工程試驗之用。吉霖公司被詐騙二、一八二元。有
    吉霖公司傳真給三祥公司之估價單為證。又被告丙○○說吉霖公司告他的二萬二
    千元不關他事，與事實不符。三祥公司於台南地院起訴案件，曾提出吉霖公司聲
    明書明示事件詳情。是成吉公司依約該在台南城吉工廠試車交貨，卻說他公司電
    力不足，經被告丙○○向原告戊○○求助，幫他們找足夠電力的試車地點。原告
    戊○○出面請吉霖公司法定代理人丁○○幫忙，才於志申塑膠公司借到試車場地
    。但因安置該場地的膠粒機，需用動力用電線由總電盤接取動力用電，丁○○曾
    獲被告丙○○同意下，請人代為裝設該段動力用電線，所有費用等金額為二萬二
    千元。倘若被告丙○○稱二萬二千元不關他的事，就如其在青海法律事務所覆三
    祥公司函稱「製粒機非其產品，統賀亦未承包」如是事實，不關他的事，但為試
    車順利，葉為朋友（成吉）跨刀，同意支付此款。想不到後來被告丙○○卻不認
    賬，迄今將近兩年還拒不付款，此係向吉霖公司詐取不法利益二萬二千元，至為
    明顯。是以原告吉霖公司之損害共計二萬四千一百八十二元，該損害請求外，並
    請求法定利息；爰求為判決如訴之聲明，並援用刑事訴訟之證據。
二、被告未提出書狀，亦未作何陳述，惟依其在刑事訴訟之陳述，不承認有何侵權行
    為。
    理  由
一、按刑事訴訟諭知無罪、免訴或不受理之判決者，應以判決駁回原告之訴，刑事訴
    訟法第五百零三條第一項前段定有明文。
二、本件被告被訴詐欺等案件，業經台灣高雄地方法院判決無罪及不受理，自訴人即
    原告不服原判決提起上訴後，亦經本院判決駁回上訴在案。依照首開規定，自應
    駁回原告附帶提起之民事訴訟，其假執行之聲請因亦無所附麗，應併予駁回。
據上論斷，應依刑事訴訟法第五百零三條第一項前段，判決如主文。
中    華    民    國      九十二      年      八      月     二十七   日
                              臺灣高等法院高雄分院刑事第四庭
                                  審判長法官  蕭權閔
                                        法官  陳吉雄
                                        法官  陳啟造
右正本證明與原本無異。
不得上訴。
                                  法院書記官  白蘭
中    華    民    國      九十二      年      八      月    二十七    日


司法院資訊處製作；財團法人民間司法改革基金會備份。
